臺灣桃園地方法院刑事判決
111年度審易字第629號
公  訴  人  臺灣桃園地方檢察署檢察官
被      告  劉弘剛




上列被告因竊盜案件，經檢察官提起公訴（110年度偵字第40413
號），被告就被訴事實為有罪之陳述，本院裁定進行簡式審判程
序，判決如下：
    主      文
劉弘剛犯攜帶兇器竊盜罪，處有期徒刑陸月，如易科罰金，以新
臺幣壹仟元折算壹日。緩刑貳年，並應於判決確定後壹年內向公
庫支付新臺幣參萬元。
    事實及理由
一、本件犯罪事實及證據，除證據部分增列「被告劉弘剛於本院
    準備程序及審理中之自白」外，其餘均與臺灣桃園地方檢察
    署檢察官起訴書之記載相同，茲引用如附件。
二、論罪科刑
（一）核被告劉弘剛所為，係犯刑法第321條第1項第3款之攜帶
      兇器竊盜罪。又被告利用不知情之林哲均及陳旻佑實行本
      案竊盜犯行，為間接正犯。
（二）爰以行為人之責任為基礎，審酌被告不思循正當途徑獲取
      所需，竟為貪圖己利，竊取他人之財物，而為本案竊盜犯
      行，所為欠缺尊重他人之觀念且危害社會治安，應予非難
      ；惟犯後坦承犯行，態度尚可，兼衡本案行為所生危害、
      犯罪之動機、目的、手段、智識程度、生活狀況、素行等
      一切情狀，量處如主文所示之刑，並諭知易科罰金之折算
      標準。
（三）末查被告未曾因故意犯罪受有期徒刑以上之宣告，此有臺
      灣高等法院被告前案紀錄表在卷可稽。而被告犯後已坦承
      犯行，是本院寧信其經此偵審程序及刑之宣告後，應能知
      所警惕而無再犯之虞，認其所受刑之宣告以暫不執行為適
      當，爰依刑法第74條第1項第1款規定，併宣告緩刑2年，
      以啟自新，又為促其記取教訓避免再犯，爰依刑法第74條
      第2項第4款規定，諭知被告應按主文所示之期限向公庫支
      付新臺幣3萬元，冀能使被告確實明瞭其行為所造成之危
      害，並培養正確法治觀念。倘被告違反上開應行負擔之事
      項且情節重大，依刑法第75條之1第1項第4款規定，其緩
      刑宣告仍得由檢察官向本院聲請撤銷，併此指明。
三、按犯罪所得已實際合法發還被害人者，不予宣告沒收或追徵
    ，刑法第38條之1第5項亦有明文。被告竊得被害人呂承展所
    有之機車儀錶板1個，業經合法發還，有贓物領據1紙附卷可
    憑（見偵字卷第59頁），被告已未保有犯罪所得，依上開規
    定，爰不予宣告沒收。
據上論斷，應依刑事訴訟法第273條之1第1項、第299條第1項前
段、第310條之2、第454條第2項（本件依刑事判決精簡原則，僅
記載程序法條文），判決如主文。
本案經檢察官蔡宜均到庭執行職務。
中　　華　　民　　國　 111　　年　　 6　　月　　15　　日
                    刑事審查庭     法  官     高上茹
以上正本證明與原本無異。
如不服本判決應於收受判決後20日內向本院提出上訴書狀，並應
敘述具體理由。其未敘述上訴理由者，應於上訴期間屆滿後20日
內向本院補提理由書(均須按他造當事人之人數附繕本)「切勿逕
送上級法院」。
                                   書記官     涂頴君
中　　華　　民　　國　 111　　年　　 6　　月　　15　　日
附錄本判決論罪法條全文：
中華民國刑法第321 條
犯前條第一項、第二項之罪而有下列情形之一者，處六月以上五
年以下有期徒刑，得併科五十萬元以下罰金：
一、侵入住宅或有人居住之建築物、船艦或隱匿其內而犯之。
二、毀越門窗、牆垣或其他安全設備而犯之。
三、攜帶兇器而犯之。
四、結夥三人以上而犯之。
五、乘火災、水災或其他災害之際而犯之。
六、在車站、港埠、航空站或其他供水、陸、空公眾運輸之舟、
    車、航空機內而犯之。
前項之未遂犯罰之。
附件：
臺灣桃園地方檢察署檢察官起訴書
                                    110年度偵字第40413號
　　被　　　告　劉弘剛　男　21歲（民國00年0月00日生）
　　　　　　　　　　　　住桃園市○○區○○里00鄰○○○○
　　　　　　　　　　　　　村00號
　　　　　　　　　　　　居桃園市○○區○○街000巷00號
　　　　　　　　　　　　國民身分證統一編號：Z000000000號
上列被告因竊盜案件，已經偵查終結，認應該提起公訴，茲將犯
罪事實及證據並所犯法條分敘如下：
　　　　犯罪事實
一、劉弘剛、林哲均及陳旻佑為朋友關係，劉弘剛基於竊盜之犯
    意，於民國110年9月28日上午3時44分許，在桃園市八德區
    東勇街616巷口，使用通訊軟體LINE，利用不知情之林哲均
    及陳旻佑，由陳旻佑駕駛普通重型機車載劉弘剛至上開處所
    ，再由劉弘剛負責現場照明，末由林哲均以十字起子拆除呂
    承展所有之車牌號碼000-000號普通重型機車儀錶板(價值新
    臺幣5,000元整)，得手後由劉弘剛交付予林哲均保管後離去
    。嗣經呂承展報警後，經警調閱監視錄影畫面，始循線查悉
    上情。
二、案經桃園市政府警察局八德分局報告偵辦。
　　　　證據並所犯法條
一、上開犯罪事實，業據被告劉弘剛於本署偵訊中坦承不諱，核
    與證人林哲均、陳旻佑於警詢、本署偵訊中證述情節相符，
    並有監視器畫面翻拍照片、桃園市政府警察局八德分局扣押
    筆錄及扣押物品目錄表等資料在卷可參，是被告犯嫌應堪認
    定。
二、核被告劉弘剛所為，係犯刑法第321條第1項第3款之攜帶兇
    器加重竊盜罪嫌。又被告利用不知情之林哲均、陳旻佑遂行
    本件犯行，為間接正犯。另被告所偷取告訴人呂承展所有之
    上開車輛儀表板1個，迄未實際合法發還被害人呂承展，請
    依刑法第38條之1第1項前段、第3項規定宣告沒收，並於全
    部或一部不能沒收或不宜執行沒收時，追徵其價額
三、依刑事訴訟法第251條第1項提起公訴。
　  此　致
臺灣桃園地方法院
中　　華　　民　　國　 110　　年　　12　　月　　20　　日
　　　　　　　　　　　　　　　檢　察　官  吳宜展
本件證明與原本無異
中　　華　　民　　國　 111　　年　　3　　 月　　14　　日
                              書  記  官  李昕潔
所犯法條　　
中華民國刑法第321條
犯前條第1項、第2項之罪而有下列情形之一者，處6月以上5年以
下有期徒刑，得併科50萬元以下罰金：
一、侵入住宅或有人居住之建築物、船艦或隱匿其內而犯之。
二、毀越門窗、牆垣或其他安全設備而犯之。
三、攜帶兇器而犯之。
四、結夥三人以上而犯之。
五、乘火災、水災或其他災害之際而犯之。
六、在車站、港埠、航空站或其他供水、陸、空公眾運輸之舟、
    車、航空機內而犯之。
前項之未遂犯罰之。